臺灣高等法院刑事裁定　　　　　　　　　 96年度抗字第412號
抗　告　人　甲○○
上列抗告人因聲請撤銷緩刑案件，不服臺灣臺北地方法院中華民
國96年4月14日所為撤銷緩刑之裁定（96年度撤緩字第24號），
提起抗告，本院裁定如下：
    主  文
抗告駁回。
    理  由
一、原裁定意旨略以：受刑人甲○○因犯偽造文書罪，前經臺灣
    臺北地方法院於民國95年10月9日以95年度訴字第1056號判
    決（臺灣臺北地方法院檢察署95年偵字第11006號），判處
    有期徒刑8月，緩刑5年，於95年11月6日確定。惟被告另於
    緩刑前之95年1月3日因故意犯幫助詐欺罪，亦經臺灣臺北地
    方法院於95年12月29日以95年度易字第2618號判決，判處拘
    役55日，於96年1月30日確定等情，有受刑人上述二案判決
    正本在卷可稽，認與刑法第75條之1第1項第1款規定要件相
    符，爰撤銷其緩刑之宣告。
二、抗告人抗告意旨略以：修正前撤銷緩刑僅以刑法第75條之緩
    刑期內受不得易科罰金之有期徒刑以上刑之宣告確定者為要
    件，修正後刑法始增加第75條之1，包括拘役及罰金之宣告
    確定者均得撤銷緩刑。抗告人第二次所受判決為拘役並得易
    科罰金，且被認定為幫助犯，著實難認「惡性重大」，新法
    對於被告不利，自應適用有利於被告舊法，為此提起抗告云
    云。
三、查受刑人行為後，刑法及其施行法部分條文業經修正公布，
    並均於95年7月1日施行，其中有關刑法第75條原規定：「受
    緩刑之宣告，而有左列情形之一者，撤銷其宣告：一、緩刑
    期內更犯他罪，受有期徒刑以上刑之宣告者。二、緩刑前犯
    他罪，而在緩刑期內受有期徒刑以上刑之宣告者。」，惟95
    年7月1日修正公布施行之刑法第75條及75條之1則分別規定
    ：「受緩刑之宣告，而有下列情形之一者，撤銷其宣告：一
    、緩刑期內因故意犯他罪，而在緩刑期內受不得易科罰金之
    有期徒刑以上刑之宣告確定者。二、緩刑前因故意犯他罪，
    而在緩刑期內受不得易科罰金之有期徒刑以上刑之宣告確定
    者。前項撤銷之聲請，於判決確定後六月以內為之。」、「
    受緩刑之宣告而有下列情形之一，足認原宣告之緩刑難收其
    預期效果，而有執行刑罰之必要者，得撤銷其宣告：一、緩
    刑前因故意犯他罪，而在緩刑期內受得易科罰金之有期徒刑
    、拘役或罰金之宣告確定者。二、緩刑期內因故意犯他罪，
    而在緩刑期內受得易科罰金之有期徒刑、拘役或罰金之宣告
    確定者。三、‧‧‧。前條第二項之規定，於前項第一款至
    第三款情形亦適用之。」。然查，修正後刑法第2條第1項之
    規定，係規範行為後法律變更所生新舊法律比較適用之準據
    法，於修正後刑法施行後，應適用修正後刑法第2條第1項規
    定之從舊從輕之原則為比較；而修正後刑法第2條第1項係採
    從舊從輕原則，適用最有利於行為人之法律，既曰法律，自
    較刑之範圍為廣，是刑法第2條第1項所為處理者僅限於行為
    可罰性之法律規範變更適用關係，事關執行之緩刑宣告等相
    關規定應無新舊法比較問題，其適用關係必須是以裁判時之
    法律為準（最高法院95年度第8次刑事庭會議決議參照）。
    再者，依新刑法施行法第6條之1規定：「於中華民國94年1
    月7日刑法修正施行前，受緩刑之宣告，94年1月7日修正刑
    法施行後，仍於緩刑期內者，適用94年1月7日修正施行之刑
    法第75條、第75條之1及第76條規定」，是不論緩刑宣告係
    在新法施行前而適用舊法為之，或新法施行後適用新法為之
    ，皆得依新法規定撤銷緩刑，故就撤銷緩刑而言，沒有新舊
    法何者較有利或不利之比較問題，而皆應適用新法規定，核
    先敘明。
四、經查：本件抗告人甲○○因犯偽造文書罪，經臺灣臺北地方
    法院於民國95年10月9日以95年度訴字第1056號判決，判處
    有期徒刑8月，緩刑5年，於95年11月6日確定。乃於緩刑期
    內即95年1月3日因故意更犯幫助詐欺罪，經原審於95年12月
    29日以95年度易字第2618號判決，判處拘役55日，於96年1
    月30日確定等情，此有被告上述判決正本、本院被告前案紀
    錄表在卷可稽。則抗告人於前案受緩刑前，又故意再犯幫助
    詐欺罪，而受拘役刑之宣告確定，併參酌其前後犯案之情節
    ，足認原宣告之緩刑難收其預期效果，原審認被告有刑法第
    75條之1第1項第1款所規定之情形，依法撤銷其前所受緩刑
    之宣告，揆諸前揭法律之規定，依法並無不當，經核無誤，
    抗告人之抗告為無理由，應予駁回。
據上論斷，應依刑事訴訟法第412條，裁定如主文。
中　　華　　民　　國　　96　　年　　5 　　月　　8 　　日
　　　　　　　　　刑事第十七庭  審判長法　官   趙功恆
　　　　　　　　　　　　　　　　　　  法　官   高明哲
　　　　　　　　　　　　　　　　　　  法　官   孫惠琳
以上正本證明與原本無異。
不得再抗告。
                                      書記官   魏汝萍
中　　華　　民　　國　　96　　年　　5 　　月　　8 　　日
